臺灣高等法院臺南分院刑事判決
上　訴　人
即　被　告　甲○○
上列上訴人因竊盜案件，不服臺灣嘉義地方法院94年度易字第
147號中華民國94年7月5日第一審判決（起訴案號：臺灣嘉義地
方法院檢察署94年度偵字第2159號），提起上訴，本院判決如下
：
    主  文
上訴駁回。
    事  實
一、甲○○曾因犯竊盜案件，經臺灣台南地方法院以92年度易字
    第351號刑事判決判處有期徒刑9月確定，於民國93年4月29
    日縮刑期滿，竟仍不知悔改，又意圖為自己不法之所有，在
    94 年4月4日晚上10時許之夜間，侵入乙○○位於嘉義縣布
    袋鎮○○路○段18巷16號住宅，並在該住宅客廳內竊取神明
    桌上神像配戴之金牌一面，重約五錢，價值新台幣（下同）
    6000元，得手後，正欲逃離現場之際，適為屋主乙○○發覺
    ，甲○○立即逃出屋外，欲騎乘車牌號碼LYR-600號重型機
    車離去，因恐為人發現，即將金牌丟棄至路旁之草堆內，嗣
    經乙○○報警處理，為警當場逮捕，並於翌日至上述草堆內
    起獲金牌一面，因而查獲上情。
二、案經乙○○訴由嘉義縣警察局布袋分局報請臺灣嘉義地方法
    院檢察署檢察官偵查起訴。
    理  由
一、被告經合法傳喚，於本院審理期日，無正當理由不到庭。然
    查，被告甲○○對於上揭犯行，在原審供承不諱，核與告訴
    人乙○○於警訊（警卷第8至9頁）指訴之情節相符，復有贓
    物認領保管書（警卷第14頁）、照片二張（警卷第16頁）附
    卷可資佐證，事證明確，被告犯行堪以認定。
二、核被告甲○○所為，係犯刑法第321條第1項第1款之夜間侵
    入住宅竊盜罪。被告曾因犯竊盜案件，經臺灣台南地方法院
    以92年度易字第351號刑事判決判處有期徒刑9月確定，於93
    年4月29日縮刑期滿，有臺灣高等法院被告全國前案查註紀
    錄表一份在卷可查，其受有期徒刑之執行完畢，五年以內再
    犯本件有期徒刑以上之罪，為累犯，應依刑法第47條規定，
    加重其刑。
三、原審以被告罪證明確，因予適用刑法第321條第1項第1款、
    第47條，並審酌被告為一己之私利任意竊取他人之物，其父
    母雙亡，家中僅有祖母與之生活之狀況，犯罪之手段，有多
    次竊盜前科，素行非佳及犯罪後坦承犯行之態度等一切情狀
    ，量處被告甲○○於夜間侵入住宅竊盜，累犯，處有期徒刑
    捌月，以資懲儆。本院經核原判決認事用法俱無不合，量刑
    亦稱妥適，被告上訴意旨僅空泛執之對原判決難以甘服云云
    ，指摘原判決不當，並無可取，為無理由，應予駁回。
四、被告經合法傳喚，無正當理由不到庭，不待其陳述逕行判決
    。
據上論結，應依刑事訴訟法第368條、第371條，判決如主文。
本案經檢察官劉得鉦到庭執行職務。
中　　華　　民　　國　　94　　年　　10　　月　　18　　日
                  刑事第六庭    審判長法　官  蔡崇義
                                      法　官  董武全
                                      法　官  侯明正
以上正本證明與原本無異。
不得上訴。
　　　　　　　　　　　　　　　　　　　書記官  李育儒
中　　華　　民　　國　　94　　年　　10　　月　　19　　日
附錄法條：
刑法第321條第1項第1款：
犯竊盜罪而有左列情形之一者，處六月以上、五年以下有期徒刑
：
一  於夜間侵入住宅或有人居住之建築物、船艦或隱匿其內而犯
之者。
